【裁判字號】    98,交聲,13
【裁判日期】    980204
【裁判案由】    聲明異議
【裁判全文】
臺灣臺中地方法院交通事件裁定          98年度交聲字第13號
原處分機關  交通部公路總局臺中區監理所臺中市監理站
受處分  人
即異議  人  甲○○
上列受處分人因違反道路交通管理處罰條例案件，對於交通部公
路總局臺中區監理所臺中市監理站民國九十七年十二月十六日所
為之處分（裁監稽違字第裁六一─ＧＥ0000000號裁決書
），聲明異議，本院裁定如下：
    主    文
異議駁回。
    理    由
一、原處分機關略以：受處分人甲○○於民國九十七年十一月三
    日零時二十分許，騎乘車牌號碼ＣＷ七─一○六號重機車，
    在臺中市○區○○路與旱溪街口處，因「酒後駕車，酒精濃
    度之酒側值達○．四四ＭＧ／Ｌ」違規，為臺中市警察局第
    三分局東區分駐所員警當場舉發。本所遂依道路交通管理處
    罰條例第三十五條第一項第一款之規定，裁處受處分人罰鍰
    新臺幣（下同）三萬元，吊扣駕駛執照十二個月，施以道安
    講習。
二、聲明異議意旨略以：依臺中市警察局第三分局道路事故調查
    報告指出，本件車禍肇因係未依規定讓車，且前述調查報告
    及臺灣臺中地方法院檢察署檢察官不起訴處分書均認定伊酒
    後駕車行為並未達不能安全駕駛動力交通工具，是以舉發違
    反交通管理事件通知單上記載違背安全駕駛所為之處分，顯
    有錯誤，以免導致一罪不二罰，無罪也要罰，請撤銷原處分
    ，爰聲明異議。
三、按汽車駕駛人，駕駛汽車經測試檢定有酒精濃度超過規定標
    準之情形者，處新臺幣一萬五千元以上六萬元以下罰鍰，並
    當場移置保管該汽車及吊扣其駕駛執照一年；汽車駕駛人飲
    用酒類或其他類似物後其吐氣所含酒精濃度超過每公升○．
    二五毫克或血液中酒精濃度超過百分之○．○五以上者，不
    得駕車，道路交通管理處罰條例第三十五條第一項第一款及
    道路交通安全規則第一百十四條第二款分別定有明文。又一
    行為同時觸犯刑事法律及違反行政法上義務規定者，依刑事
    法律處罰之，但其行為應處以其他種類行政罰或得沒入之物
    而未經法院宣告沒收者，亦得裁處之；前項行為如經不起訴
    處分或為無罪、免訴、不受理、不付審理之裁判確定者，得
    依違反行政法上義務規定裁處之，行政罰法第二十六條定有
    明文。
四、經查：受處分人甲○○對於上開酒後駕車之行為並不爭執，
    復有臺中市警察局中市警交字第ＧＥ0000000號舉發
    違反道路交通事件管理事件通知書一紙在卷可參，足堪認定
    。受處分人上開酒後駕車行為，經臺中市警察局第三分局以
    涉犯刑法第一百八十五條之三公共危險罪嫌移送臺灣臺中地
    方法院檢察署偵辦，臺灣臺中地方法院檢察署檢察官以不符
    合刑法第一百八十五條之三不能安全駕駛動力交通工具之要
    件為不起訴處分，此有臺灣臺中地方法院檢察署檢察官九十
    七年度偵字第二六四九六號不起訴處分書在卷可稽。惟所謂
    一行為不二罰，乃係一行為同時觸犯刑事法律及違反行政法
    上義務規定時，由於刑罰與行政罰同屬對不法行為之制裁，
    而刑罰之懲罰作用較強，故依刑事法律處罰，即足資警惕時
    ，即無再處以行政罰之必要。但該行為如經檢察官為不起訴
    處分或法院為無罪、免訴、不受理或不付審理之裁判確定，
    行政罰之裁處即無一行為二罰之疑慮，受處分人之酒後駕車
    行為既經不起訴處分，原處分機關就其違反行政法上義務之
    酒後駕車之行為，仍得依行政法上義務規定裁處之。從而原
    處分機關依據道路交通管理處罰條例第三十五條第一項第一
    款之規定，裁處受處分人罰鍰三萬元，並吊扣駕駛執照十二
    個月，施以道安講習，核無違誤，應予維持，本件異議為無
    理由，應駁回之。
五、據上論斷，應依道路交通管理處罰條例第八十七條第二項、
    道路交通案件處理辦法第十九條，裁定如主文。
中    華    民    國    98    年    2     月    4     日
                      交通法庭  法  官  許月馨
以上正本證明與原本無異
如不服本裁定應於送達後5日內向本院提出抗告狀
                                書記官  黃美雲
中    華    民    國    98    年    2     月    4     日


司法院資訊處製作；財團法人民間司法改革基金會備份。
